【裁判字號】    97,審訴,2848
【裁判日期】    971205
【裁判案由】    毒品危害防制條例
【裁判全文】
臺灣桃園地方法院宣示判決筆錄        97年度審訴字第2848號
公  訴  人  臺灣桃園地方法院檢察署檢察官
被      告  乙○○
指定辯護人  本院公設辯護人甲○○
上列被告因違反毒品危害防制條例案件，於中華民國97年12月5
日下午4 時許，在本院第十法庭宣示判決，出席職員如下：
          法  官  林靜梅
          書記官  林韡婷
法官起立朗讀判決主文、犯罪事實要旨、處罰條文、附記事項，
及告以上訴限制、期間並提出上訴狀之法院，且諭知記載其內容
：
一、主  文：
    乙○○施用第一級毒品，累犯，處有期徒刑玖月；又施用第
    二級毒品，累犯，處有期徒刑柒月，扣案之第二級毒品甲基
    安非他命壹包含袋（驗餘毛重零點陸貳公克）沒收銷燬之
    ；應執行有期徒刑壹年貳月，扣案之第二級毒品甲基安非他
    命壹包含袋（驗餘毛重零點陸貳公克）沒收銷燬之。
二、犯罪事實要旨：
    緣乙○○前於民國87年間因施用毒品案件，經本院以87年度
    毒聲字第1818號裁定送觀察、勒戒後，認無繼續施用毒品傾
    向，於87年10月1日 釋放出所，並經臺灣桃園地方法院檢察
    署檢察官以87年度偵字第11477 號為不起訴處分而確定在案
    ；復於87年間因施用毒品案件，經本院以87年度毒聲字第28
    03號裁定送觀察、勒戒後，認有繼續施用毒品傾向，嗣經本
    院先後以87年度毒聲字第3187號、88年度毒聲字第1992號、
    第5169號、89年度毒聲字第1427號裁定，令入戒治處所施以
    強制戒治、停止戒治付保護管束，於89年5 月12日保護管束
    期滿未經撤銷，視為戒治執行完畢，並經本院以88年度易字
    第2162號判決判處有期徒刑6 月而確定在案；又於88年間因
    施用毒品案件，經本院以前揭88年度毒聲字第5169號裁定、
    89年度毒聲字第1427號裁定，撤銷停止戒治令入戒治處所施
    以強制戒治、停止戒治付保護管束，並經本院以88年度訴字
    第1351號判決判處有期徒刑10月而確定在案；另於89年間因
    施用毒品案件，先後經本院以89年度毒聲字第6752號、90年
    度毒聲字第1858號裁定，令入戒治處所施以強制戒治、停止
    戒治付保護管束，於90年10月22日保護管束期滿未經撤銷，
    視為戒治執行完畢，並經本院以89年度訴字第1263號判決判
    處有期徒刑7 月而確定在案；上開3 案件嗣經本院以90年度
    聲字第1060號裁定應執行有期徒刑1 年8 月而確定在案；再
    於89年間因施用毒品案件，經本院以90年度訴字第26號判決
    判處有期徒刑7 月、6 月，應執行有期徒刑1 年而確定在案
    ；更於89年間因逃亡案件，經國防部北部地方軍事法院桃園
    分院以89年度桃審字第207 號判決判處有期徒刑9 月而確定
    在案；上開2 案件嗣經本院以90年度聲字第1606號裁定應執
    行有期徒刑1 年8 月而確定在案，並與前揭應執行有期徒刑
    1 年8 月接續執行，於92年7 月3 日假釋出監，假釋後遭撤
    銷，尚餘殘刑1 年1 月14日；復於92年間因違反職役職責案
    件，經國防部北部地方軍事法院桃園分院以93年度桃審字第
    3 號判決判處有期徒刑1 年2 月而確定在案；又於92年間因
    施用毒品案件，經本院以93年度訴字第357 號判決判處有期
    徒刑9 月、6 月，應執行有期徒刑1 年2 月而確定在案；上
    開2 案件嗣經本院以93年度聲字第2195號裁定應執行有期徒
    刑2 年2 月而確定在案，與前揭殘刑接續執行，甫於96年3
    月4 日執行完畢（於本案構成累犯）。詎其竟仍不知悔改，
    分別基於施用第一、二級毒品之犯意，於97年7 月7 日下午
    3 時許，在其位於桃園縣桃園市○○街145 巷11號住處內，
    施用第一級毒品海洛因及第二級毒品甲基安非他命各1 次，
    嗣於97年7 月8 日晚上7時40分許，在桃園縣桃園市○○路
    312 號前為警查獲，並扣得第二級毒品甲基安非他命1 包（
    驗前毛重0.38公克，因鑑驗使用費失0.018 公克，驗餘毛重
    0.362 公克，含與毒品無法析離之包裝袋1 個）。
三、處罰條文：
    毒品危害防制條例第10條第1 項、第2 項、第18條第1 項前
    段，刑法第11條、第47條第1 項、第51條第5 款。
四、附記事項：
    扣案之第二級毒品甲基安非他命1 包（驗前毛重0.38公克，
    因鑑驗使用費失0.018 公克，驗餘毛重0.362 公克）。其中
    包裝袋部分，依現行檢驗方式乃以刮除方式為之，包裝袋上
    仍會摻殘若干毒品無法分離，自應一體視為毒品部分，應依
    毒品危害防制條例第18條第1 項前段宣告沒收銷燬之。至鑑
    驗費失之毒品部分，既已滅失，爰不另為沒收銷燬之宣告。
五、協商判決除有刑事訴訟法第455 條之4 第1 項第1 款於本訊
    問程序終結前，被告撤銷協商合意或檢察官撤回協商聲請者
    ；第2 款被告協商之意思非出於自由意志者；第4 款被告所
    犯之罪非第455 條之2 第1 項所定得以協商判決者；第6 款
    被告有其他較重之裁判上一罪之犯罪事實者；第7 款法院認
    應諭知免刑或免訴、不受理者情形之一，及違反同條第2 項
    「法院應於協商合意範圍內為判決；法院為協商判決所科之
    刑，以宣告緩刑或2 年以下有期徒刑、拘役或罰金為限」之
    規定者外，不得上訴。
六、如有前述例外得上訴之情形，又不服本件判決，得自收受判
    決送達後10日內，向本院提出上訴書狀，上訴於第二審法院
    。
中    華    民    國    97    年    12     月   5     日
                  刑事庭    法  官     林靜梅
                            書記官     林韡婷
以上正本證明與原本無異。
                            書記官     林韡婷
中    華    民    國    97    年    12    月    5     日
附錄本案論罪科刑法條：
毒品危害防制條例第10條
施用第一級毒品者，處 6 月以上 5 年以下有期徒刑。
施用第二級毒品者，處 3 年以下有期徒刑。


司法院資訊處製作；財團法人民間司法改革基金會備份。
